臺灣板橋地方法院刑事判決　　　　　　　　　　　　　九十三年度易字第一四九號
　　公　訴　人　臺灣板橋地方法院檢察署檢察官
　　被　　　告　丁○○
右列被告因傷害案件，經檢察官提起公訴（九十二年度偵字第一八七三四號），本院
判決如左：
    主  文
丁○○無罪。
    理  由
一、公訴意旨略以：被告丁○○於民國九十二年七月十三日十二時許，駕駛車牌號碼
    ３Ｃ－７３３２號自用小客車，行經台北縣三重市○○路○段七十五號前時，因
    車速過快差點撞傷告訴人乙○○所騎乘之腳踏車，遭乙○○以三字經辱罵，於是
    心生不滿，竟基於傷害之故意，下車持類似水果刀之不明兇器，刺傷乙○○，致
    乙○○受有左前臂與左腿裂傷等傷害，認被告涉犯刑法第二百七十七條第一項普
    通傷害罪。
二、按被告未經審判證明有罪確定前，推定其為無罪。犯罪事實應依證據認定之，無
    證據不得認定犯罪事實；不能證明被告犯罪或其行為不罰者應諭知無罪之判決。
    刑事訴訟法第一百五十四條、第三百零一條第一項定有明文。所謂認定犯罪事實
    之證據，係指足以認定被告確有犯罪行為之積極證據而言，該項證據自須適合於
    被告犯罪事實認定，始得採為斷罪資料，苟未能發現相當證據，或證據不足以證
    明，自不能以推測或擬制之方法，以為裁判基礎，亦有最高法院二十九年上字第
    三一０五號及四十年台上字第八六號判例意旨可資參照。而告訴人之指訴，係以
    使被告受刑事訴追為目的，是其陳述是否與事實相符，仍應調查其他證據以資審
    認，最高法院亦著有五十二年台上字第一三００號判例可資參酌。
三、本件公訴人認為被告涉有右揭犯罪，係以告訴人乙○○之指述及驗傷診斷書一紙
    等作為主要論據。訊據被告堅詞否認上開犯行，辯稱車牌號碼３Ｃ－７３３２號
    汽車係伊所有，伊並沒有於案發時間駕駛上開汽車行經台北縣三重市○○路○段
    七十五號前，亦無傷害告訴人乙○○，可能是告訴人乙○○記錯車號等語。
四、經查，告訴人乙○○於警詢中稱於九十二年七月十三日十二時左右在台北縣三重
    市○○路○段七十五號前，遭一名開著黑色汽車３Ｃ－７３３２號，微胖、染金
    髮、約二十歲至三十歲，身高約一百六十七公分之人，持不明兇器殺傷，且提出
    診斷證明書一紙為證；並於偵查中供稱是遭一名頭髮染金色，沒有戴眼鏡之男子
    刺傷等語。惟查，被告丁○○並無染髮，且戴黑色膠框眼鏡，有照片二張可資佐
    證，而被告丁○○自九十二年三月份起至現今，均未將頭髮染成金色，且其外型
    與本院開庭審理之情形一樣，均無改變，且配帶黑色膠框眼鏡，此有證人甲○○
    、丙○○結證之證詞可資佐證，足見告訴人乙○○所描述之加害人特徵與被告不
    盡相符，尤其是頭髮、眼鏡等明顯外在特點，是以告訴人之指述顯有瑕疵，未可
    盡信。再者，被告丁○○於案發之時，至證人丙○○工作之飲料店鋪購買飲料，
    並與證人丙○○相談甚久，亦有證人丙○○之證詞及日記為憑，是被告丁○○確
    有案發不在場之證明。末者，告訴人乙○○供稱案發當時係由路人記下３Ｃ－７
    ３３２號車牌之資料給伊云云，然查，告訴人並未親自記憶當時傷害伊之人所駕
    駛之車牌號碼為何，係透過年籍不詳之第三人告知，而於案發瞬間該第三人之記
    憶是否清晰正確以及是否有誤認往來之車輛之虞，未置可否，且因缺乏第三人之
    年籍資料無法由法院傳訊經由具結、詰問程序加以釐清真偽，是僅以告訴人指述
    遭駕駛黑色３Ｃ－７３３２號小客車之人持兇器傷害乙節，無法逕自推論該車車
    主（被告）即是傷害告訴人之加害人。
五、綜上所述，被告所辯尚堪採信，公訴人所提之證據無法證明被告確係傷害告訴人
    之人，復查無其他積極證據足資證明被告有公訴人所指之傷害犯行，尚難僅憑告
    訴人之片面指訴，逕入被告於罪。依前開說明，本件不能證明被告犯罪，自應諭
    知被告無罪之判決。
本案經檢察官程秀蘭到庭執行職務
中      華      民      國      九十三      年      四    月    九    日
                                  臺灣板橋地方法院刑事第十四庭
                                          審判長法  官  趙義德
                                                法  官  張江澤
                                                法  官  絲鈺雲
右正本證明與原本無異。
如不服本判決，應於判決送達後十日內，向本院提出上訴狀。
                                                書記官  許清秋
中      華      民      國      九十三      年      四    月    十四    日
